---
title: "progetto fater"
output: html_document
date: "2023-01-27"
---
# Pre-processing dei dati

Iniziamo con il caricamento dei dataset
```{r}
conversione_ean_prodotto <- read.csv("conversione_ean_prodotto.csv", na.strings = c("", "NA"))
prodotti_caricati <- read.csv("prodotti_caricati.csv", na.strings = c("", "NA"))
accessi_app <- read.csv("accessi_app.csv", na.strings = c("", "NA"))
missioni_players <- read.csv("missioni_players.csv", na.strings = c("", "NA"))
premi_mamme <- read.csv("premi_mamme.csv", na.strings = c("", "NA"))
anagrafica <- read.csv("anagrafica.csv", na.strings = c("", "NA"))
```

Eseguiamo l'eliminazione delle righe duplicate su ogni dataset
```{r}
conversione_ean_prodotto_unique <- unique(conversione_ean_prodotto)
prodotti_caricati_unique <- unique(prodotti_caricati)
accessi_app_unique <- unique(accessi_app)
missioni_players_unique <- unique(missioni_players)
premi_mamme_unique <- unique(premi_mamme)
anagrafica_unique <- unique(anagrafica)
```

Confrontiamo la lunghezza originale e quella senza righe duplicate per ogni dataset
```{r}
original_length1 <- nrow(conversione_ean_prodotto)
new_length1 <- nrow(conversione_ean_prodotto_unique)
if(original_length1 > new_length1) {
  print(paste("Il dataset conversione_ean_prodotto aveva", original_length1 - new_length1, "righe duplicate"))
}
original_length2 <- nrow(prodotti_caricati)
new_length2 <- nrow(prodotti_caricati_unique)
if(original_length2 > new_length2) {
  print(paste("Il dataset prodotti_caricati aveva", original_length2 - new_length2, "righe duplicate"))
}

original_length3 <- nrow(accessi_app)
new_length3 <- nrow(accessi_app_unique)
if(original_length3 > new_length3) {
  print(paste("Il dataset accessi_app aveva", original_length3 - new_length3, "righe duplicate"))
}

original_length4 <- nrow(missioni_players)
new_length4 <- nrow(missioni_players_unique)
if(original_length4 > new_length4) {
  print(paste("Il dataset missioni_players aveva", original_length4 - new_length4, "righe duplicate"))
}

original_length5 <- nrow(premi_mamme)
new_length5 <- nrow(premi_mamme_unique)
if(original_length5 > new_length5) {
  print(paste("Il dataset premi_mamme aveva", original_length5 - new_length5, "righe duplicate"))
}
original_length6 <- nrow(anagrafica)
new_length6 <- nrow(anagrafica_unique)
if(original_length6 > new_length6) {
  print(paste("Il dataset anagrafica aveva", originale - new_length6, "righe duplicate"))
}
```

## Anagrafica

### Analisi delle variabili

Visualizziamo il dataset
```{r}
View(anagrafica_unique)
```

Evidenziamo i valori nulli per ogni variabile
```{r}
colSums(is.na(anagrafica_unique))
```

Tra le variabili territoriali (Provincia, SiglaProvincia, Comune e Regione) vogliamo mantenere
soltanto la variabile Regione poiché:
* le variabile prese in considerazione hanno una struttura gerarchica quindi ci restituiscono informazioni in parte ridondanti; 
* numerosità delle categorie (ci sono 20 regioni contro più di 100 province e più di 7000 comuni);
* presenza di pochi valori nulli.

Poiché abbiamo una differenza di 20 valori tra Provincia e Regione siamo interessati a vedere se possiamo 
derivare questi valori quindi analazziamo i valori unici tra le province
```{r}
unique(anagrafica_unique$Provincia)
```
Come si può vedere sono stati commessi errori di compilazione quindi risulterebbe impossibile ricavare la corrispondente regione.

Decidiamo di aggregare i valori nulli per le regioni creando una nuova categoria: "REGIONE NON SPECIFICATA"
```{r}
anagrafica_unique$Regione[is.na(anagrafica_unique$Regione)] <- "REGIONE NON SPECIFICATA"
```

Eliminiamo provincia, sigla provincia e comune
```{r}
anagrafica_unique[,c("Provincia","SiglaProvincia", "Comune")] <- NULL
```

Consideriamo adesso le variabili temporali: DtaPresuntoParto, ETA_MM_BambinoTODAY, ETA_MM_BambinoREG
```{r}
print(length(anagrafica_unique[is.na(anagrafica_unique$DtaPresuntoParto) != is.na(anagrafica_unique$ETA_MM_BambinoTODAY)]))
```
I valori nulli in DtaPresuntoParto e ETA_MM_BambinoTODAY, oltre ad essere in numero uguale(2866), coincidono. ETA_MM_BambinoREG e ETA_MM_BambinoTODAY presentano un numero di valori nulli diversi (rispettivamente 2868 e 2866).
Evidenziamo i casi in cui uno solo dei due valori è nullo, trattandoli separatamente
```{r}
anagrafica_incompleta <- anagrafica_unique[is.na(anagrafica_unique$ETA_MM_BambinoREG) != is.na(anagrafica_unique$ETA_MM_BambinoTODAY),]
View(anagrafica_incompleta)
```

ETA_MM_BambinoREG è derivabile dagli altri dati presenti, in quanto pari alla differenza tra DtaRegUserData e DtaPresuntoParto
```{r}
suppressWarnings(
for (index in as.numeric(rownames(anagrafica_incompleta)) ) {
  eta_calcolata = as.numeric(difftime(anagrafica_unique$DtaPresuntoParto[index],
                                      anagrafica_unique$DtaRegUserData[index], "days"))%/% 30
  if(anagrafica_unique$DtaPresuntoParto[index] >anagrafica_unique$DtaRegUserData[index])
    {eta_calcolata=-eta_calcolata}
  print(eta_calcolata)
  anagrafica_unique$ETA_MM_BambinoREG[index] = eta_calcolata
}
)
```
DtaRegUserData e DtaPresuntoParto sono derivabili da ETA_MM_BambinoREG e ETA_MM_BambinoTODAY, decidiamo di tenere soltanto queste ultime due variabili
```{r}
anagrafica_unique[,c("DtaRegUserData","DtaPresuntoParto")] <- NULL
```

Infine possiamo resettare gli indici di riga del nostro dataset utilizzando l'id player
```{r}
rownames(anagrafica_unique) <- anagrafica_unique$id_player
anagrafica_unique[,c("id_player")] <- NULL
View(anagrafica_unique)
```

### Grafici
# Ancora da fare
## Accessi app
## Prodotti Caricati

### Analisi delle variabili

Visualizziamo il dataset
```{r}
View(prodotti_caricati_unique)
```

Evidenziamo i valori nulli per ogni variabile
```{r}
colSums(is.na(prodotti_caricati_unique))
```
```{r}
View(missioni_players_unique)
View(premi_mamme_unique)
```

## Conversione EAN prodotto

### Analisi delle variabili

Visualizziamo il dataset
```{r}
View(conversione_ean_prodotto_unique)
```

Evidenziamo i valori nulli per ogni variabile
```{r}
colSums(is.na(conversione_ean_prodotto_unique))
```
## Premi mamme

## Missioni players
